# 关于关联方捐赠的问题

提问人：jxcdkjxytr 时间：2016-03-31 15:01:20
请教陈版：
有A、B、C、D、E、F六家公司，关系为A公司为B、C两家公司的母公司（第一大控股股东），C公司也持有B公司的股份，E公司为B公司的全资子公司，F公司为C公司的控股子公司。 2015 年 4 月，E公司收购F公司，构成同一控制下的合并，B公司在编制合并报表时，追溯调整了期初数，将F公司视为从期初开始持有，在E收购F时，F有一家合营公司G（G为F公司和其他外部公司共同投资设立的公司），G公司给F公司提供服务，并收取服务费，收购时点时，F公司账面计提了应付服务费约 800 万，之后G公司同意不再收取F公司的服务费，请问这部分应付服务费，可以在B公司的合并报表冲回，作为当期利润吗？还是视同关联方捐赠，计入所有者权益。
谢谢陈版

回答人：chenyiwei
建议了解G同意豁免F该笔服务费的原因，尤其是G的另一合营方对此问题的态度，特别关注是否为ABCDE或其他关联方代付了该笔服务费？或者其他原因？根据对该豁免是否公允、是否具有商业实质来判断是计入损益还是资本公积。